【裁判字號】    90,訴,302
【裁判日期】    900424
【裁判案由】    毒品危害防制條例
【裁判全文】
臺灣彰化地方法院刑事判決                            九十年度訴字第三二號
    公  訴  人  臺灣彰化地方法院檢察署檢察官
    被      告  乙○○
右列被告因違反毒品危害防制條例案件，經檢察官提起公訴 (八十九年度毒偵字第五
八七七號)，本院判決如左：
    主  文
乙○○無罪。
    理  由
一、公訴意旨：詳如附件起訴書犯罪事實欄之記載。
二、本件公訴人認被告涉有右揭犯行，無非係以被告於八十九年九月一日確被查獲有
    施用海洛因之事實，且有其驗尿報告、刑案資料查註紀錄表及該署八十七年度偵
    字第四九二七號、第八五０六號不起訴處分書為其論斷之依據，是公訴人之起訴
    尚非無憑。惟訊之被告乙○○雖坦承伊確有於八十九年八月三十日，在彰化縣溪
    湖鎮路上施用海洛因一次之事實，惟其堅詞否認曾因施用毒品受觀察、勒戒及不
    起訴處分之事實，辯稱：伊從八十七年五月十八日起至八十九年三月十八日止均
    在金門服役，並未在此期間內被送觀察、勒戒，而前科中之記錄，係伊兄甲○○
    前於八十七年六月十五日，因案通緝被逮捕時冒用伊名受訊，致檢察官誤認甲○
    ○為伊，而將之送觀察勒戒，實際上係甲○○本人被送執行，此業經台灣雲林地
    方法院就甲○○偽造伊署押之事實查明，以該院八十八年度易字第四六九號刑事
    判決將其判處有期徒刑八月確定，並已執行完畢，有該判決書及伊之退伍令影本
    為證等語。
三、按犯罪事實應依證據認定之，無證據不得推定其犯罪事實，又不能證明被告犯罪
    者，應諭知無罪之判決，此於刑事訴訟法第一百五十四條及同法第三百零一條第
    一項分別定有明文。又犯毒品危害防制條例第十條之罪者，檢察官應先將被告送
    勒戒處所觀察、勒戒；經觀察、勒戒後，無繼續施用傾向者，應由檢察官為不起
    訴處分；不起訴處分後，五年內三犯第十條之罪者，不適用前項之規定，此毒品
    危害防制條例第二十條第一項、第二項前段、第三項前段亦分別定有明文。
四、經查：被告本次雖被查獲有施用海洛因之事實，然其前科記錄中，二次被裁定送
    觀察勒戒之記錄，經比對其退伍令所載服役期間及台灣雲林地方法院八十八年易
    字第四六九號刑事判決書、甲○○之前案紀錄表之記載，被告先前被裁定送觀察
    、勒戒與事後獲不起訴處分之記錄，顯係遭其兄甲○○冒名所致，應非其本人所
    為，依法不能認定其有前已二次因受觀察、勒戒而經檢察官為不起訴處分，是公
    訴人之起訴顯有誤會，則依前揭規定之程序，本院應諭知被告無罪之判決。至被
    告應依法另送觀察、勒戒部分，則退由檢察官另行處理，併予敘明。
據上論斷，應依刑事訴訟法第三百零一條第一項，判決如主文。
中      華      民      國      九十      年      四      月  二十四    日
                                臺灣彰化地方法院刑事第一庭
                                    法      官  葛永輝
右正本證明與原本無異。
如不服本判決，應於判決送達後十日內，向本院提出上訴狀( 須附繕本 )。
                                    法院書記官  謝惠雯
中      華      民      國      九十      年      四      月  二十五    日


司法院資訊處製作；財團法人民間司法改革基金會備份。
